臺灣高等法院刑事判決　　　　　　　 100年度上易字第1084號
上　訴　人
即　被　告　邱昌應
上列上訴人即被告因竊盜等案件，不服臺灣臺北地方法院100年
度易字第721號，中華民國100年3月31日第一審判決（起訴案號
：臺灣臺北地方法院檢察署100年度偵字第3932號），提起上訴
，本院判決如下：
    主  文
上訴駁回。
    事  實
本審認定之事實與第一審判決書所記載之事實相同，茲引用之。
    理  由
一、按刑事訴訟法第350條、第361條、第362條、第367條規定，
    不服地方法院之第一審判決而上訴者，須提出上訴書狀，並
    應敘述具體理由，為上訴必備之程式；其所提出之書狀未敘
    述上訴理由，或僅曾以言詞陳述上訴理由者，均應於上訴期
    間屆滿後20日內補提理由書於第一審法院。第一審法院經形
    式審查，認逾期未補提上訴理由者，應定期間先命補正，逾
    期未補正者，為上訴不合法律上之程式，應以裁定駁回。倘
    已提出上訴理由，但所提非屬具體理由者，則由第二審法院
    以上訴不合法律上之程式，判決駁回。而所謂具體理由，必
    係依據卷內既有訴訟資料或提出新事實、新證據，指摘或表
    明第一審判決有何採證認事、用法或量刑等足以影響判決本
    旨之不當或違法，而構成應予撤銷之具體事由，始克當之（
    例如：依憑證據法則具體指出所採證據何以不具證據能力，
    或依憑卷證資料，明確指出所為證據證明力之判斷如何違背
    經驗、論理法則）；倘僅泛言原判決認定事實錯誤、違背法
    令、量刑失之過重或輕縱，而未依上揭意旨指出具體事由，
    或形式上雖已指出具體事由，然該事由縱使屬實，亦不足以
    認為原判決有何不當或違法者（例如：對不具有調查必要性
    之證據，法院未依聲請調查亦未說明理由，或援用證據不當
    ，但除去該證據仍應為同一事實之認定），皆難謂係具體理
    由，俾與第二審上訴制度旨在請求第二審法院撤銷、變更第
    一審不當或違法之判決，以實現個案救濟之立法目的相契合
    ，並節制濫行上訴。是不服地方法院之第一審判決而上訴者
    ，須提出上訴書狀，且應於上訴書狀本身內敘明上訴之具體
    理由，如不能認係具體理由者，上訴即非合法。
二、本件上訴人即被告邱昌應不服原審判決，提起上訴，其上訴
    意旨略稱：伊係用路邊拾得之石頭擊破車窗，並未持有任何
    兇器，並無加重行為，亦未扣得兇器，怎能以加重竊盜罪論
    處。又被告之自白，不得作為有罪判決之唯一證據，刑事訴
    訟法第156條第2項前段定有明文，其為警拘提時心情緊張，
    警詢筆錄非出於自由意識，本件未扣得兇器，並無任何證據
    ，原判決對於構成犯罪之事實、適用法律顯有未當，應不予
    維持云云。
三、惟查：
(一)按「適用簡式審判程序之有罪判決書之製作，準用第454 條
    之規定。」、「簡易判決，應記載下列事項：一、第51條第
    1 項之記載。二、犯罪事實及證據名稱。三、應適用之法條
    。四、第309 條各款所列事項。五、自簡易判決送達之日起
    10日內，得提起上訴之曉示。但不得上訴者，不在此限。前
    項判決書，得以簡略方式為之，如認定之犯罪事實、證據及
    應適用之法條，與檢察官聲請簡易判決處刑書或起訴書之記
    載相同者，得引用之。」，刑事訴訟法第310 條之2 、第45
    4 條定有明文。是適用簡式審判程序之有罪判決書製作可依
    簡易判決書，以簡略方式為之，毋庸依同法第310 條之規定
    記載，亦即毋庸記載刑法第57條規定事項之審酌及刑罰有加
    重、減輕或免除之理由。次按犯罪事實之認定、證據之取捨
    及證據證明力如何，乃事實審法院之職權，而法院憑以認定
    犯罪事實之證據，並不以直接證據為限，即綜合各種證據，
    本於推理作用，為其認定犯罪事實之基礎，故何種證據應予
    調查，其調查之範圍如何，如不違背經驗法則與論理法則，
    係屬事實審法院得依職權自由裁量之事項。
(二)查被告邱昌應所犯為死刑、無期徒刑、最輕本刑為3 年以上
    有期徒刑之以外之罪，且非屬本院管轄之第一審案件，且被
    告於原審就檢察官起訴之犯罪事實均為有罪之陳述，嗣經原
    審告以簡式審判程序之旨後，亦同意依簡式審判程式進行審
    理（見原審卷第16頁正反面），揆諸首揭敘明，原審合法進
    行簡式審判程序，原判決乃依刑事訴訟法第310條之2及第45
    4條所製作之簡式判決，以簡略方式為之，自無違法。又原
    判決係認定被告所為係犯刑法第354條之毀損他人物品罪及
    同法第320條第1項之竊盜罪，並非被告上訴意旨所指判處加
    重竊盜罪，上訴人誤為認定，已有未洽，次查，原判決就如
    何認定被告犯行所依憑之證據及量定宣告刑之理由，係審酌
    被告於偵查及原審中均坦承不諱，復有證人即告訴人尹學崴
    於警詢之指述、臺北市政府警察局刑事鑑識中心鑑驗書、現
    場勘察報告、現場蒐證照片等在卷可稽（見100年度偵字第
    3932號卷第8至9、10至12、27至45頁），並非僅憑被告警詢
    筆錄為唯一證據，且原審並查明被告前因竊盜案件，經原審
    以93年度易字第974號判處有期徒刑2年6月，上訴本院後，
    於民國94年2月5日撤回上訴確定，甫於97年8月29日假釋付
    保護管束，並於98年3月24日假釋期滿未經撤銷假釋，其未
    執行之刑以已執行論而執行完畢，其於受有期徒刑執行完畢
    後，5年內故意再犯本案毀損他人物品及竊盜犯行，均為累
    犯，所犯二罪均應依刑法第47條第1項之規定，加重其刑；
    被告所犯上開二罪，犯意各別，行為互殊，應分論併罰；並
    審酌被告前已經竊盜案件經原審判處有期徒刑2年6月確定，
    甫於民國98年3月24日因假釋期滿未經撤銷而視為執行完畢
    ，猶不知悔悟，再因圖小利而犯本件毀損及竊盜犯行，顯然
    蔑視法律且毫無反省，益見先前刑罰執行對被告而言無何嚇
    阻效果，是量刑絕不宜從輕；至被告犯後坦認犯行，亦無非
    因自身之「去氧核醣核酸（DNA）」生物跡證遺留犯罪現場
    ，經鑑定比對後鐵證如山，無法抵賴所不得不然，絕不足為
    其犯後有悔意之依據；再參酌被告毀損及竊取他人財物價值
    、被害人為回復原狀所肇致之財產上損害、被告犯後未賠償
    被害人彌補損失、被告生活狀況、智識程度及被告犯罪手段
    等一切情狀，就其所犯上開二罪分別量處有期徒刑3月、6
    月，並均宣告易科罰金之折算標準，復定其應執行之刑及宣
    告易科罰金之折算標準；末以原審審酌前開各情狀，就被告
    所犯之毀損他人物品罪及竊盜罪分別量處上述之刑度，併定
    應執行之刑為有期徒刑8月，依被告應執行之刑未達有期徒
    刑1年，而不適用竊盜犯贓物犯保安處分條例第2條第4項規
    定令入勞動場所強制工作，從形式上觀之，核無認定事實錯
    誤、量刑瑕疵或違背法令之情形，亦無其他失出或失入之違
    法或失當之處。又原判決雖未詳予論述所採證據理由，而引
    用檢察官起訴書之記載並就事實及證據予以補充記載，僅係
    說明之理由較為簡略，惟顯然於判決主旨不生影響，原判決
    就被告所為係犯刑法第354條之毀損他人物品罪及同法第320
    條第1項之竊盜罪予以論處，其結論尚無不合，被告上訴意
    旨指摘原判決以其自白作唯一證據及論以加重竊盜罪云云，
    容有誤解。
(三)綜上，被告上訴意旨徒憑己詞，再事爭執，尚不足以影響判
    決量刑刑度之本旨，亦不足以認為原審判決有何不當或違法
    ，核非前揭法條規定之上訴應敘述之具體理由，其所執上訴
    理由，顯非依據卷內既有訴訟資料或提出新事實、新證據，
    指摘或表明第一審判決有何採證認事、用法或量刑等足以影
    響判決本旨之不當或違法，而構成應予撤銷之具體事由。是
    本件上訴，未以書狀敘述具體理由，揆諸上揭規定，自屬不
    合法律上之程式，爰不經言詞辯論，逕予駁回。
據上論結，應依刑事訴訟法第367 條前段、第372 條、第373 條
判決如主文。
中    華    民    國   100    年    5     月    24    日
                  刑事第十一庭      審判長法  官  許宗和
                                          法  官  潘進柳
                                          法  官  沈君玲
以上正本證明與原本無異。
不得上訴。
                                          書記官  彭于瑛
中    華    民    國   100    年    5     月    24    日